【裁判字號】    95,簡上,34
【裁判日期】    950630
【裁判案由】    竊盜
【裁判全文】
臺灣雲林地方法院刑事判決              95年度簡上字第34號
上  訴  人  臺灣雲林地方法院檢察署檢察官
被      告  甲○○
上列上訴人因被告竊盜案件，不服本院北港簡易庭95年度港簡字
第7 號中華民國95年1 月27日第一審簡易判決（聲請簡易判決處
刑案號：94年度偵字第5187號），提起上訴及移送併辦（95年度
偵字第914 號），本院管轄之第二審合議庭判決如下：
    主  文
原判決撤銷。
甲○○連續竊盜，處有期徒刑伍月，如易科罰金，以佰元折算
壹日。
    事  實
一、甲○○基於意圖為自己不法所有之概括犯意，先於民國94年
    12月6 日14時許，騎其所竊得之輕型機車（此部分不另為免
    訴之諭知，詳後述）行經雲林縣北港鎮好收里「有信鐵工廠
    」時，徒手竊取戊○○所有放置在該工廠機房旁之馬達1 台
    ，並將之擺置於其所騎機車之腳踏板處，得手後正欲離去時
    ，適為警發現而當場查獲；其後又賡續前開犯意，於95年1
    月9 日（檢察官移送併辦意旨書誤載為1 月10日，業經公訴
    檢察官當庭更正）晚間10時許，在嘉義縣太保市○○路○ 段
    102 號前，竊取乙○○所有之車號API-783 號重型機車，得
    手後供己代步之用。嗣於同年月15日12時許，甲○○騎上開
    機車行經雲林縣四湖鄉○○村○○路43號前時，為警當場查
    獲。
二、案經雲林縣警察局北港分局報請臺灣雲林地方法院檢察署檢
    察官偵查後聲請以簡易判決處刑，並經雲林縣警察局台西分
    局報請臺灣雲林地方法院檢察署檢察官偵查後移送本院併辦
    。
    理  由
一、上揭事實，業據被告甲○○迭於警訊、檢察官訊問及本院審
    理時坦承不諱，核與被害人戊○○、乙○○於警訊中指訴遭
    竊之情節相符，並有車輛竊盜、車牌失竊資料個別查詢報表
    - 查詢車輛認可資料各1 紙、贓物認領保管單2 份、照片6
    幀在卷可證，足認被告之自白與事實相符。本件事證明確，
    被告竊盜之犯行，堪以認定。
二、核被告所為，均係犯刑法第320 條第1 項之竊盜罪。被告先
    後2 次竊盜犯行，時間緊接，觸犯構成要件相同之罪名，顯
    係基於概括犯意反覆為之，為連續犯，應依刑法第56條之規
    定，論以一罪，並加重其刑。檢察官雖僅就被告行竊馬達之
    犯行部分起訴（聲請簡易判決處刑），其行竊重型機車之犯
    行，則未據檢察官起訴，惟該部分因與上開已起訴部分，具
    有連續犯裁判上一罪之關係，基於審判不可分之原則，均應
    為起訴效力所及，且亦經公訴檢察官當庭擴張犯罪事實，本
    院自應併予審究，附此敘明。
三、原審認定被告竊盜犯罪事實及證據明確，因而判處被告拘役
    40日，如易科罰金，以銀元300 元折算1 日，固非無見。惟
    原審未及審究檢察官擴張之犯罪事實，而僅就被告行竊馬達
    部分之竊盜犯行為判決，是有違誤，檢察官上訴意旨指摘原
    審判決不當，為有理由，自應由本院第二審合議庭撤銷改判
    。爰審酌被告前有麻藥、竊盜等前案紀錄（未構成累犯），
    此有臺灣高等法院被告前案紀錄表在卷可稽，素行不佳；尤
    以被告於94年間因涉犯竊盜案件，經本院北港簡易庭於94年
    10月31日以94年度港簡字第274 號判處拘役20日，並於同年
    11月21日確定，卻仍不知警惕，而再犯本件竊盜犯行，可見
    被告並未因前案偵、審程序而得到教訓，其自省能力顯然不
    足；且其正值壯年、四肢健全，竟不思以正途賺取財物，僅
    因欲變賣竊得財物以資生活之用或供自己代步所需，而多次
    侵害他人之財產權，造成他人財產上之損害；又在本院審理
    時，經本院傳、拘未到，嗣經本院發布通緝始予緝獲，顯見
    被告未能坦然面對司法審判；惟慮及其多次竊盜犯行所得財
    物不多，價值也不高（據被害人戊○○、乙○○表示，馬達
    、機車之價值分別為新台幣1800元、1000元），且均經被害
    人領回，所生危害不大，犯後又能坦認犯行，態度良好，以
    及其教育程度為國中畢業，平日從事車床工作，育有1 名幼
    兒等一切情狀，量處如主文所示之刑，並諭知易科罰金之折
    算標準，以資警惕。
四、至檢察官聲請簡易判決處刑意旨另以：被告基於意圖為自己
    不法所有之犯意，於94年11月間某日，在雲林縣北港鎮○○
    路之台糖量販店地下室，趁人不注意之際，以自備鑰匙竊取
    丙○○所有之車牌號碼SXQ-596 號輕型機車1 輛，得手後供
    己代步使用，並將機車車牌拆卸後，丟棄在雲林縣新虎尾溪
    內。因認被告尚涉犯刑法第320 條第1 項竊盜罪嫌等語。然
    按案件曾經判決確定者，應為免訴之判決，此項原則關於實
    質上一罪或裁判上一罪，均有其適用。連續犯係裁判上之一
    罪，其一部分犯罪事實曾經判決確定者，其效力當然及於全
    部，故檢察官復將其他部分重行起訴，亦應諭知免訴之判決
    （最高法院49年度台非字第20號判例要旨參照）。又裁判上
    一罪之案件，其既判力之時點，應以最後審理事實法院宣示
    判決之日為判斷之標準。連續犯為裁判上一罪，倘其中之一
    部事實，已經法院為實體上有罪判決確定者，其既判力之範
    圍即及於最後審理事實法院宣示判決前之全部事實（最高法
    院93年度台上字第2798號裁判要旨參照）。另簡易判決因其
    不經言詞辯論，並不經宣示判決程序，而不經宣示之裁判必
    經合法送達始生效力，故應以最初送達之日期為既判力之時
    點。經查，被告基於意圖為自己不法所有之犯意，於94 年9
    月23日17時許，在雲林縣四湖鄉○○村○○地段814 號豬舍
    ，竊取孫任貴所有豬槽1 個，得手後，欲離開現場，為孫任
    貴發現報警查獲等情，業經檢察官聲請簡易判決處刑，由本
    院於94年10月31日以94年度港簡字第274 號判處被告拘役20
    日，如易科罰金，以銀元300 元折算1 日，並於同年11月1
    日送達被告，於同年11月21日確定等情，有該案判決書正本
    、送達證書影本及臺灣高等法院被告前案紀錄表各1 份在卷
    可稽。而本件被告所涉竊盜犯行之時間，檢察官固於聲請簡
    易判決處刑書中記載為94年11月間，然被害人丙○○於94年
    12月6 日警詢時指訴：我於94年11月1 日16時許，在雲林縣
    北港鎮○○路台糖量販店地下室失竊（機車），失竊時有懸
    掛號牌SXQ-596 號等語，且被害人丙○○於94年11月2 日向
    警方報案時，並陳稱該機車最後停放時間係在94年10月27日
    16時許，發現失竊時間是在94年11月1 日16時許等語，此有
    雲林縣警察局車輛協尋電腦輸入單附卷可考，可見被害人丙○○所述「94年11月1 日16時許」，僅係發現機車失竊的時
    間，非可認定為被告行竊機車的時間；而被告於檢察官訊問
    時固供稱：約94年11月2 日晚上，我在北港鎮台糖量販店地
    下室偷機車等語，惟被害人係在94年11月1 日即發現機車失
    竊，已如前述，且由被告上開語意（使用含有「大概」意思
    之「約」字）觀之，顯然被告亦無法確定其行竊之時間（被
    告於94年12月6 日警詢時即供稱：約1 個月前行竊，詳細日
    期我忘記了等語），是被告上開所稱係在94年11月2 日行竊
    ，應有違誤，足見被告應係在94年10月27日（16時之後）至
    94年10月31日間某日之晚上，行竊丙○○之上開機車。而被
    告所涉之此部分竊盜犯行（行竊丙○○機車），與前開確定
    判決所指行竊豬槽之時間，僅相隔月餘，時間緊接，地點均
    在雲林縣沿海鄉鎮，顯係基於概括犯意所為，應認具有連續
    犯裁判上一罪關係。茲因本院94年港簡字第274 號判決，業
    已就被告連續竊盜犯行部分判決確定，揆諸前揭說明，與該
    犯行有連續犯之裁判上一罪關係之本案竊盜丙○○機車之犯
    行，當為上開確定判決效力所及。惟被告此部分犯行，公訴
    人既認與前揭論罪科刑部分具有連續犯裁判上一罪關係，本
    院自不另為免訴之諭知。
據上論斷，應依刑事訴訟法第455 條之1 第1 項、第3 項、第
369 條第1 項前段、第364 條、第299 條第1 項前段，刑法第56
條、第320 條第1 項，罰金罰鍰提高標準條例第1 條前段、第2
條，判決如主文。
本案經檢察官丁○○到庭執行職務。
中    華    民    國    95    年    6     月    30    日
                  刑事第五庭    審判長法  官  陳定國
                                      法  官  王素珍
                                      法  官  李明益
以上正本證明與原本無異。
不得上訴。
                                      書記官  李達成
中    華    民    國    95    年    6     月    30    日


司法院資訊處製作；財團法人民間司法改革基金會備份。
